臺北高等行政法院裁定
111年度交上字第320號
上  訴  人  曾川維                                      

被 上訴 人  新北市政府交通事件裁決處


代  表  人  李忠台（處長）
上列當事人間交通裁決事件，上訴人對於中華民國111年8月9日
臺灣士林地方法院111年度交字第109號行政訴訟判決，提起上訴
，本院裁定如下：
    主  文
上訴駁回。
上訴審訴訟費用新臺幣柒佰伍拾元由上訴人負擔。
　　事實及理由
一、按對於交通裁決事件之判決提起上訴，非以其違背法令為理
    由，不得為之，且應於上訴理由中表明原判決所違背之法令
    及其具體內容之事由，或表明依訴訟資料可認為原判決有違
    背法令之具體事實之事由，行政訴訟法第237條之9第2項準
    用第235條第2項及第236條之1規定甚明。是對於地方法院交
    通裁決事件之判決上訴，非以其違背法令，且於上訴理由中
    表明上開事由之一者，即屬不應准許，自應認為不合法而駁
    回之。又依同法第237條之9第2項準用第236條之2第3項、第
    243條第1項規定，判決不適用法規或適用不當者，為違背法
    令；而判決有第243條第2項所列各款情形之一者，為當然違
    背法令。故當事人對於地方法院交通裁決事件之判決上訴，
    如依行政訴訟法第237條之9第2項準用第236條之2第3項、第
    243條第1項規定，以判決有不適用法規或適用不當為理由時
    ，其上訴狀或理由書應表明原判決所違背之法令及其具體內
    容；若係成文法以外之法則，應揭示該法則之旨趣，倘為司
    法院解釋，則為揭示該解釋之字號或其內容。如以行政訴訟
    法第237條之9第2項準用第236條之2第3項、第243條第2項所
    列各款情形為理由時，其上訴狀或理由書，應揭示合於該條
    項各款之事實。上訴狀或理由書如未依此項方法表明者，即
    難認為已對交通裁決事件之判決之違背法令有具體之指摘，
    其上訴自難認為合法。
二、緣上訴人於民國110年12月5日0時49分許，駕駛車牌號碼000
    -0000號自用小客車（下稱系爭車輛），行經新北市○○區○○
    路000號（往三芝）時，因有行車速度超速「限速60公里，
    經測時速163公里，超速103公里（逾100公里）」之違規行
    為，經新北市政府警察局淡水分局（下稱舉發機關）以固定
    式科學測速儀器測速後，以新北市警交大字第CT2813936號
    舉發違反道路交通管理事件通知單（下稱系爭舉發單）逕行
    舉發。嗣經上訴人提出申訴後，經被上訴人函請舉發機關查
    明後，認上訴人確有「限速60公里，經測時速163公里，超
    速103公里（逾100公里）」及「行車速度超過規定之最高時
    速60公里（處車主）」等違規事實，乃依道路交通管理處罰
    條例第43條第1項第2款、第4款規定，以111年3月3日新北裁
    催字第48-CT2813936號違反道路交通管理事件裁決書（下稱
    原處分）裁處上訴人罰鍰新臺幣（下同）2萬4,000元，記違
    規點數3點，並應參加道路交通安全講習，及吊扣牌照6個月
    。上訴人不服原處分而提起行政訴訟，經臺灣士林地方法院
    （下稱原審法院）以111年度交字第109號行政訴訟判決駁回
    （下稱原判決），上訴人不服，提起本件上訴。
三、上訴意旨略以：中華賓士汽車股份有限公司函文內容是指如
    果系爭車輛有在正常保養下可行駛時速165公里，這20年上
    訴人都沒有保養，系爭車輛能啟動就已經謝天謝地。若被上
    訴人拿出Video影像檔來上訴人就承認上開違規行為，否則
    對其不公平。另外如果真的要罰，上訴人可以接受罰錢，但
    無法接受莫名其妙被吊扣牌照6個月，請撤銷原處分，或雙
    方各退一步以最低超速罰款等語。
四、經核上訴意旨無非重述其在原審提出而為原審所不採之主張
    ，並執其一己主觀之見解，就原審已論斷或指駁不採其主張
    之理由，泛言原判決違背法令，而非具體表明合於不適用法
    規、適用法規不當、或有何合於行政訴訟法第237條之9第2
    項準用第236條之2第3項、第243條第1項及第2項所列各款之
    情形，難認為對原判決之如何違背法令已有具體之指摘。依
    前開規定及說明，應認其上訴為不合法，應予駁回。
五、末按交通裁決事件之上訴，行政法院為訴訟費用之裁判時，
    應確定其費用額，此觀行政訴訟法第237條之9第2項準用第2
    37條之8第1項規定即明。本件上訴人對於交通裁決事件之上
    訴，既經駁回，則上訴審訴訟費用750元（上訴裁判費）自
    應由上訴人負擔，故併予確定如主文第2項所示。　
六、據上論結，本件上訴為不合法。依行政訴訟法第237條之8第
    1項、第237條之9第2項、第236條之2第3項、第249條第1項
    前段、第104條，民事訴訟法第95條、第78條，裁定如主文
    。
中　　華　　民　　國　　111 　年　　11　　月　　28　　日
　　　　　          臺北高等行政法院第六庭
                              審判長法  官　許麗華
                                    法  官　郭銘禮
                                    法  官　林學晴  
上為正本係照原本作成。
不得抗告。
中　　華　　民　　國　　111 　年　　11　　月　　28　　日
          　　　　　　      　　　  書記官  劉道文